最高法院刑事裁定　　　　　　　　　　111年度台抗字第601號
再 抗告 人　
即 具保 人　劉睿哲
受　刑　人　陳暐儒



上列再抗告人因受刑人違反毒品危害防制條例沒入保證金案件，
不服臺灣高等法院中華民國111年2月16日駁回其抗告之裁定（11
1年度抗字第217號），提起再抗告，本院裁定如下：
    主  文
再抗告駁回。
    理  由
一、按具保之被告逃匿者，應命具保人繳納指定之保證金額，並
    沒入之。不繳納者，強制執行。保證金已繳納者，沒入之，
    刑事訴訟法第118 條第1 項定有明文。本件原裁定以再抗告
    人即具保人劉睿哲因受刑人陳暐儒違反毒品危害防制條例案
    件，經依法院指定受刑人出具保證金新臺幣3 萬元，由再抗
    告人出具現金保證後釋放。受刑人於判刑確定後，檢察官乃
    將執行傳票分別送達受刑人及再抗告人。其中，受刑人部分
    之執行傳票，臺灣桃園地方檢察署檢察官是依受刑人之戶籍
    地址即桃園市平鎮區○○街000 巷00號10樓，依法傳喚受刑
    人應於民國110年11月23日下午2時到案接受執行，並因未獲
    會晤受刑人，亦無受領文書之同居人或受僱人，而將文書寄
    存於桃園市政府警察局平鎮分局北勢派出所。因受刑人未遵
    期到案執行，且拘提無著，第一審乃依檢察官聲請裁定沒入
    再抗告人繳納之保證金及實收利息，為無不合，乃予維持，
    而駁回再抗告人在第二審之抗告。經核於法尚無違誤。
二、再抗告意旨置原裁定之論斷於不顧，謂受刑人並未實際受領
    該執行傳票，難認已合法送達；且該處是否是受刑人之戶籍
    地址，未見原裁定說明等語。然依卷內資料，檢察官確向受
    刑人之戶籍地址以為送達，且因送達無效果，而依法寄存於
    送達地之警察機關。再抗告意旨無非是對原裁定已明確論斷
    說明之事項，再事爭執，指摘原裁定不當，依上述說明，其
    再抗告自難認為有理由，應予駁回。
三、具保之被告逃匿，依刑事訴訟法第118條第1項規定，沒入具
    保人繳納之保證金，係對被告逃匿後，所給予具保人之制裁
    ，自應以被告確實在逃匿中為其要件。而被告是否逃匿，應
    以法院裁定生效時判斷之，不因其嗣後到案而受影響。本件
    受刑人雖已於111 年3月5日經通緝到案，目前在監執行，然
    第一審之沒入保證金裁定係於同年1 月20日送達予再抗告人
    而生效。是第一審之裁定既已生效，並不因受刑人嗣後到案
    而受影響，附此敘明。
據上論結，應依刑事訴訟法第412 條，裁定如主文。
中    華    民    國   111    年    5     月    11    日
                  刑事第六庭審判長法  官  李  英  勇  
                                  法  官  洪  兆  隆  
                                  法  官  楊  智  勝  
                                  法  官  邱  忠  義  
                                  法  官  吳  冠  霆  
本件正本證明與原本無異
                                  書記官
中    華    民    國   111    年    5     月    16    日